臺灣高等法院刑事判決　　　　　　　　94年度上易字第1595號
　　上　訴　人　臺灣士林地方法院檢察署檢察官
　　上　訴　人
　　即　被　告　甲○○
上列上訴人因被告竊盜案件，不服臺灣士林地方法院93年度易字
第743號，中華民國94年7月19日第一審判決（起訴案號：臺灣士
林地方法院檢察署93年度偵字第6564號），提起上訴，本院判決
如下：
    主  文
上訴駁回。
    事  實
一、甲○○曾有違反藥物藥商管理法、偽造有價證券、違反肅清
    煙毒條例、違反麻醉藥品管理條例、詐欺、偽造文書及多次
    竊盜等前科，最近 1次係因執行偽造有價證券、違反肅清煙
    毒條例等案件，於民國（下同）92年 3月20日縮刑假釋出監
    （縮刑期滿日期為100年8月28日，以上均不構成累犯）。詎
    其仍不知悛悔，於上開假釋期間內之93年6月3日下午 6時10
    分許，見乙○○所有之車牌號碼 S9-1665號自用小客車停放
    在臺北市○○區○○街97號對面之路邊停車格，竟意圖為自
    己不法之所有，先以不詳方式將該車右後側三角窗擊破後打
    開車門進入車內（毀損部分，未據告訴），再以隨身攜帶為
    不詳之人所有，客觀上可供兇器使用之螺絲起子、扳手及尖
    嘴鉗等工具，將車內音響予以拆下，得手後並放置在隨身攜
    帶之手提袋內，嗣因甲○○以上開工具接續將車用電腦飾板
    卸下，欲進一步竊取車用電腦之際，車主乙○○恰巧行經該
    處，因見車門開啟而查覺有異，上前察看，當場目擊甲○○
    正在車內拆卸車用電腦，乃報警查獲，並扣得附表1 所示之
    工具、手提袋及車內音響1台。
二、案經臺北市政府警察局內湖分局報告臺灣士林地方法院檢察
    署檢察官偵查起訴。
    理  由
壹、本案部分
一、訊據上訴人即被告甲○○矢口否認有攜帶凶器竊盜之犯行，
    並辯稱：當天伊送東西到案發地點附近的西湖國中給女兒，
    之後伊在附近等車，突然聽到砰一聲，伊看到有2 個人騎上
    摩托車走掉，當時附近學生都在叫，伊便上前察看，發現該
    車車門未關且車上放置有1 包包，伊因一時貪念，便伸手去
    撥放在包包內的音響，想要拿走，之後乙○○便到場，當時
    伊因身繫另案，乃向乙○○求情，請求原諒，其於警詢中係
    遭員警刑求，始自白犯罪，況本件並無攝得其行竊之監視錄
    影畫面為證云云。
二、經查：
  (一)認定本件事實之依據：
  (1)關於被告於前揭時、地，因在乙○○所有之 S9-1665號自用
    小客車內手持扳手拆卸車用電腦，並將已拆下之車內音響置
    入手提袋內，放置在車前座，而遭行經該處之車主乙○○當
    場發覺，被告初向乙○○佯稱係車主要伊前往修車，並表示
    要帶同乙○○前往找尋車主，隨即與乙○○往停車處後方走
    去，嗣至附近騎樓時，因乙○○表明自己即為車主，被告遂
    以其正在假釋中，請求乙○○原諒等情，業據證人乙○○迭
    於偵查中及原審審理時結證明確（見偵字第6564號卷第63頁
    至第65頁、原審卷第68頁至第71頁）。
  (2)又警方經接獲報案後，員警葉正文、顏群良隨即前往現場處
    理，並在案發地點後方之環山路遇到被告及乙○○，經乙○
    ○當場指被告即為竊賊，員警葉正文乃以如何進入車內及犯
    罪工具放在何處等情詢問被告，被告遂帶同員警葉正文、顏
    群良前往案發現場之事實，亦據證人即員警葉正文、顏群良
    於原審審理時結證一致無訛（見原審卷第71頁至第74頁）。
  (3)再者，員警葉正文、顏群良於處理上開竊案時，當場在被害
    人乙○○之車上扣得裝有如附表 1所示工具及被害人所有之
    車內音響之手提袋 1只等情，亦據證人葉正文結證明確（見
    原審卷第72頁），並有臺北市政府警察局內湖分局刑案現場
    勘驗紀錄表、現場照片 6幀（見偵字第6564號卷第15頁、第
    17頁至第19頁）、乙○○具名領回遭竊車內音響之贓物認領
    保管收據1紙（同上偵卷第48頁）附卷可稽及如附表1所示工
    具、手提袋扣案可佐，應甚明確。
  (4)依卷附現場照片觀之，上開車輛之右後三角窗確已破裂並掉
    落地上，車內右前座下方車用電腦之塑膠飾板已遭卸下，放
    置在腳踏墊上，致車用電腦外露。原安裝在方向盤右側之車
    內音響已遭卸下，且線路外露，及車前座置放之手提袋內裝
    有工具及車用音響1 台等情，應甚為明確，堪認上開車輛確
    遭人以破壞車窗之方式，進入車內行竊車用音響得手，並欲
    接續竊取車用電腦而未得手無訛。
  (5)綜上各情參互以觀，證人乙○○與被告原不相識，彼此間並
    無怨隙，僅因偶然發覺被告在其車內行竊之事實，乃報警處
    理，當無甘冒偽證重罪而設詞誣陷被告之必要，且核其所證
    於發覺被告時，被告正手持扳手在車內拆卸車用電腦，且當
    時車用音響已遭卸下，放置在一旁手提袋內等情，核與案發
    後員警前往現場鑑識所得之車內客觀情狀相符，足認其證詞
    應可採信，參以被告自承甫遭被害人查獲時，曾一度佯稱係
    車主要伊前往修車云云，嗣被害人表明為車主後，復改向被
    害人求情之舉措，及證人葉正文證稱被告曾帶其前往行竊現
    場等情，苟非被告因自覺行竊犯行遭當場查獲而無從抵賴，
    要不致有此反應。
  (二)對被告辯解不予採信之理由
  (1)被告於原審審理時雖辯稱：伊於案發當天，因送東西予女兒
    ，始前往案發地點附近之西湖國中，之後伊在附近等車，突
    然聽到砰一聲，伊看到有 2個人騎上摩托車走掉，當時附近
    學生都在叫，伊便上前察看，發現該車車門未關且車上有 1
    包包，伊因一時貪念，便伸手去撥放在包包內的音響，想要
    拿走，遂遭到場之乙○○查獲，惟該車玻璃並非伊打破，車
    內音響亦非伊拆下云云。惟查，被告於甫案發後在檢察官偵
    查中初稱：伊見到有一只包包放在打破玻璃的車門外地上，
    伊因貪心便走過去看看，並將包包拿起來云云（見核退字第
    1722號卷第18頁）；嗣檢察官再次訊問時則改稱：伊經過該
    車時，見有一包物品放在右前座，伊因一時貪念，才坐進車
    內，想將該包物品取走云云（見偵字第6564號卷第81頁）；
    而於原審準備期日又改稱：伊看見車上有一包包，剛好車門
    是開的，伊便用手撥車裡面的音響，想要拿走云云（見原審
    卷第33至34頁），核其先後辯詞不一，衡情如係陳述事實，
    要不致有此出入，是其辯詞真實性已屬有疑。又如係被告以
    外之他人進入車內行竊，何以將已卸下之音響及工具留置車
    內即行離去，實非合理。再參以被告於原審審理時供稱伊係
    在案發當日中午過後不久，即前往案發地點附近之學校送東
    西給女兒，之後與學校警衛聊天約半小時，便前往等車，並
    於等車時因聽聞學生在叫，乃上前察看，並發現該車車窗破
    裂。然經原審以被害人乙○○指證被告遭其查獲之時間為下
    午6時許，與被告所稱中午過後不久即前往送東西，嗣與警
    衛聊天半小時後，旋於附近等車時因聽聞玻璃破裂而上前查
    看之時間明顯不符而質以被告，被告乃又稱伊發現車子玻璃
    破裂後，係先在一旁等候，等到學生走後，伊才上前。再經
    原審質以是否在一旁等候約2小時，被告則又稱伊被查獲之
    時間不是6時許。經原審再以即便查獲時間非6時許，其亦在
    附近等候幾小時詰之，被告遂當庭表示拒絕審判，要求延期
    審理（業經原審當庭駁回其聲請）（以上見原審卷第101至
    103 頁），是由被告對案發當日之行蹤，始終未能為合理之
    交代，且於原審就其陳述不合理處予以盤詰時，初仍執詞辯
    解，最終竟以拒絕審判回應之情狀觀之，益徵被告上開辯詞
    ，應係犯後為圖飾卸罪責而虛偽編造，委不足採。
  (2)又被告於原審及本院審理時辯稱伊於警詢中遭警對其動手動
    腳，故其於警詢中之自白並非出於自由意志所為云云。惟查
    ，被告於偵查及原審準備程序中均否認犯行，惟未曾提出遭
    警刑求之自白，則其延至原審審理時起，始為該等辯解，可
    信度原屬有疑。又公訴人於原審審理時業已當庭表示不援引
    被告於警詢中之自白為證據，法院審判時亦無採用被告此部
    分陳述，以為證據，是縱令被告此部分之辯詞屬實，亦難執
    此為有利被告之認定。
  (3)又被告另執本件未能調得案發地點之監視錄影畫面以證明其
    犯罪云云為辯。惟查，本件案發地點為停放路邊之車輛，該
    車輛旁邊即為鐵製工程圍籬，尚無住家，則該道路之路邊是
    否設有監視錄影設備得以拍攝案發過程原即有疑。況本案依
    卷附前開事證，已足以使本院形成被告有罪之確信，蓋如前
    述，是縱無調閱錄影監視畫面，對於本案犯罪事實之認定亦
    不生影響，附此敘明。
  (三)綜上所述，被告上開所辯，核屬卸責之詞，委不足採。本件
    事證明確，被告犯行洵堪認定，應依法論科。
三、查被告持以行竊之扳手、螺絲起子及尖嘴鉗等物，均係金屬
    材質之工具，質地堅硬，如持以行兇，依一般社會通念，均
    足以對人之生命或身體產生危害，要屬兇器無訛，被告持該
    工具將被害人所有之車內音響予以拆卸後，放置在隨身攜帶
    之手提袋內，顯已將該等財物置於其自己實力支配之下，核
    其此部分所為，係犯刑法第321條第1項第3 款之加重竊盜既
    遂罪；又被告於同一時、地接續上開竊盜犯行而為竊取被害
    人車用電腦之舉動，因尚未完成拆卸，即遭被害人查獲，此
    部分之所為，應係該當於刑法第321條第2項、第1項第3款之
    加重竊盜未遂罪，惟因被告係於同一時、地密接竊取屬同一
    被害人所有之財物，依照一般社會通念，要難將其各次竊盜
    之舉動予以割裂評價，是被告上列各該舉動，屬接續犯之包
    括一罪，應僅論以一加重竊盜既遂罪。
四、原審以被告犯罪事證明確，適用刑法第 321條第1項第3款之
    規定，並審酌被告曾有多次犯罪紀錄（均不構成累犯），於
    前案假釋中復犯本罪，有本院被告全國前案紀錄表在卷可稽
    ，足認其品行惡劣，且犯罪所得財物價值非微、犯後猶執詞
    卸責之態度，及其犯罪之動機、目的、智識程度等一切情狀
    ，量處被告有期徒刑1年，以示懲儆。復說明扣案如附表1所
    示之物，既經被告堅詞否認為其所有，雖其中部分工具及手
    提袋係供本案犯罪所用，然衡酌被告持他人之物行竊，並非
    全無可能，復查無其他積極證據足認該等扣案物品確為被告
    所有，爰均不予宣告沒收。經核其認事用法，俱無違誤，量
    刑亦屬妥當，檢察官上訴意旨指摘原審法院就被告所為如附
    表2編號1、2所示之犯行，未經傳訊相關證人查證等實體審
    判程序，即行判決，難謂允當，及被告上訴意旨仍執前詞否
    認犯罪，均為無理由，應予駁回。
貳、併案部分
一、臺灣臺北地方法院檢察署及臺灣士林法院檢察署函送本院併
    辦意旨另以（原審以如下相同理由退回後，再移請本院併辦
    部分）：
  (一)被告甲○○基於意圖為自己不法所有之概括犯意，於如附表
    2編號1、2所示之時、地，分別竊取如附表2編號1、2所示之
    物得手，嗣先後於：(1)92年8 月17日10時許，為警在台北市
    中山區○○○路○段405巷與林森北路口查獲。(2)92年10月18
    日14時許，在台北市中山區○○○路○段1號為警逮捕，並於
    其身上起獲「華國當鋪」典當行竊珠寶當票1 張，而循線至
    華國當鋪取出部分贓物。
  (二)又被告於竊取如附表2編號3所示之物得手後，並冒用彭商茂
    名義，偽造信用卡申請書，持之向慶豐銀行南京分行（移送
    書誤載為大同分行）申辦信用卡，足生損害於彭商茂本人及
    慶豐銀行，嗣經慶豐銀行人員於93年3月12日下午4時許向彭
    商茂辦理徵信時，始查悉上情，而未得逞。
  (三)因認被告涉犯刑法第320條第1項之竊盜、第216條、第210條
    之行使偽造私文書及同法第 339條第3項、第1項之詐欺取財
    未遂等罪嫌，且上開各罪間有方法結果之牽連關係，又因該
    竊盜犯行部分，與本案起訴之犯行間，時間緊接，所犯構成
    要件相同，應係基於概括犯意反覆為之，為連續犯之裁判上
    一罪，應為本案起訴效力所及，爰請併予審理云云。
二、按連續犯之所謂出於概括犯意，必須其多次犯罪行為自始均
    在一個預定犯罪計劃以內，出於主觀上始終同一犯意之進行
    始足當之（最高法院70年台上字第6296號判例要旨參照）。
    經查，被告經原審及本院分別告以連續犯及併案之法律意義
    ，並同時質以就檢察官起訴之犯罪事實及併案犯罪事實是否
    基於概括犯意所為，被告仍一貫明確加以否認（見原審卷第
    89頁、第98至99頁；本院94年10月5日準備程序筆錄第2頁）
    ，是依被告供述，尚無從認定其主觀上確係基於概括犯意而
    分別為本案及併案之竊盜犯行，參以被告經論罪科刑之本案
    犯行與如附表2所示移送併辦犯行之犯罪時間，分別約距9個
    月、8個月及3個月，時間上已有差距，即難認為緊接，且本
    案部分係以敲破汽車車窗之方式，進入車內行竊財物，核與
    移送併辦部分，或係趁無人看守之際侵入他人住宅竊盜個人
    證件、資料、或係侵入珠寶店竊取珠寶，或係以自備鑰匙竊
    取機車，其手法、目標均無一致性，是否為被告因應個人臨
    時所需，且在客觀上遇有可乘之機時，因此獨立挑起被告竊
    盜之犯意及犯行，即非無可能，則在被告亦堅決否認係基於
    概括之犯意為之，要難認被告係本於一預定犯罪計畫，而連
    續為本案及併案所指之竊盜犯行。從而，檢察官併案所指之
    竊盜犯行，核與本案起訴犯行間，尚難認有連續犯之裁判上
    一罪關係，應非本案起訴效力所及。至併案意旨所指與併案
    竊盜犯行相牽連之行使偽造文書及詐欺取財未遂等犯行，自
    同非本案起訴效力所及，基於不告不理原則，本院均無從併
    予審究，應退由檢察官賡續偵處，併此敘明。
據上論斷，應依刑事訴訟法第368條，判決如主文。
本案經檢察官鄭富銘到庭執行職務。
中　　華　　民　　國　　94　　年　　11　　月　　 8　　日
　　　　　　　　　刑事第二庭審判長法　官  蔡 長 溪
　　　　　　　　　　　　　　　    法　官  林 俊 益
　　　　　　　 　 　　　　　　　　法　官  陳 春 秋
以上正本證明與原本無異。
不得上訴。
                                  書記官  李 家 敏
中　　華　　民　　國　　94　　年　　11　　月　　8 　　日
附錄：本案論罪科刑法條全文
中華民國刑法第321 條：
犯竊盜罪而有左列情形之一者，處6 月以上、5 年以下有期徒刑
：
一  於夜間侵入住宅或有人居住之建築物、船艦或隱匿其內而犯
    之者。
二  毀越門扇、牆垣或其他安全設備而犯之者。
三  攜帶兇器而犯之者。
四  結夥三人以上而犯之者。
五  乘火災、水災或其他災害之際而犯之者。
六  在車站或埠頭而犯之者。
前項之未遂犯罰之。
附表1
1、 照明燈 1具
2、 一字型螺絲起子 1支
3、 十字型螺絲起子 1支
4、 打火機 1支
5、 電鑽 1台
6、 電鑽鑽頭 1支
7、 手套 1付
8、 瑞士刀 1把
9、 尖嘴鉗 1把
10、梅花板手 1把
11、手提袋 1只
附表2：~IT32L4X0g2[CF;標楷體];
┌──┬────┬────┬──────┬──────┬────┬──────┐
│編號│時    間│地    點│竊 得 物 品 │方        法│被 害 人│函送併辦字號│
├──┼────┼────┼──────┼──────┼────┼──────┤
│ 1  │92年 8月│台北市中│車號 QUC-563│持自備之機車│吳悅寧  │臺灣臺北地方│
│    │12日21時│正區汀州│號輕機車 1輛│鑰匙，插入該│        │法院檢察署94│
│    │許      │路 2段13│            │機車鎖孔竊取│        │年 9月20日北│
│    │        │3 巷 2號│            │得手。      │        │檢大談94偵緝│
│    │        │前      │            │            │        │1309字第5101│
│    │        │        │            │            │        │8 號函      │
├──┼────┼────┼──────┼──────┼────┼──────┤
│ 2  │92年 9月│台北市中│玉鐲子 5件、│以不詳方式破│黃正德  │臺灣臺北地方│
│    │21日10時│山區林森│玉墜子11件、│壞鐵門鎖，打│        │法院檢察署94│
│    │許      │北路 149│耳環 1對、戒│開鐵捲門後，│        │年 9月20日北│
│    │        │號 1樓威│指 4只、赤金│進入該店竊取│        │檢大談94偵緝│
│    │        │尼斯珠寶│耳環 2對、白│得手。      │        │1309字第5101│
│    │        │店      │K 碎鑽女戒 2│            │        │8 號函      │
│    │        │        │只、白K 碎鑽│            │        │            │
│    │        │        │墜子 3只、普│            │        │            │
│    │        │        │通耳環 4對、│            │        │            │
│    │        │        │普通戒指 3只│            │        │            │
│    │        │        │、藍寶戒子 1│            │        │            │
│    │        │        │只          │            │        │            │
├──┼────┼────┼──────┼──────┼────┼──────┤
│ 3  │93年 3月│台北市中│彭商茂身分證│進入該址地下│彭商茂  │臺灣士林地方│
│    │8 日前某│山北路 3│、銀行存摺、│樓層，徒手開│        │法院檢察署94│
│    │日      │53之 4號│稅捐繳納證明│啟抽屜竊取得│        │年10月 3日士│
│    │        │大樓管理│等資料（均影│手。        │        │檢愛94偵8474│
│    │        │員辦公桌│本）        │            │        │字第 27124號│
│    │        │抽屜內  │            │            │        │函          │
└──┴────┴────┴──────┴──────┴────┴──────┘
